【裁判字號】    98,上易,772
【裁判日期】    980331
【裁判案由】    竊盜
【裁判全文】
臺灣高等法院刑事判決                 98年度上易字第772號
上  訴  人
即  被  告  乙○○
上列上訴人即被告因竊盜案件，不服臺灣士林地方法院97年度審
易字第753 號，中華民國98年2 月13日第一審判決（起訴案號：
臺灣士林地方法院檢察署97年度偵字第9599號），提起上訴，本
院判決如下：
    主  文
上訴駁回。
    理  由
一、按不服地方法院之第一審判決而上訴者，應向管轄第二審之
    高等法院為之。上訴書狀應敘述具體理由，上訴書狀未敘述
    上訴理由者，應於上訴期間屆滿後20日內補提理由書於原審
    法院，逾期未補提者，原審法院應定期間先命補正；第二審
    法院認為上訴書狀未敘述理由或上訴有第362 條前段之情形
    者，應以判決駁回之，但其情形可以補正而未經原審法院命
    其補正者，審判長應定期間先命補正，刑事訴訟法第361 條
    、第367 條，分別定有明文。所謂上訴書狀應敘述具體理由
    ，必係依據卷內既有訴訟資料或提出新事證，指摘或表明第
    一審判決有何採證認事、用法或量刑等足以影響判決本旨之
    不當或違法，而構成應予撤銷之具體事由，始克當之（例如
    ：依憑證據法則具體指出所採證據何以不具證據能力，或依
    憑卷證資料，明確指出所為證據證明力之判斷如何違背經驗
    、論理法則）；倘僅泛言原判決認定事實錯誤、違背法令、
    量刑失之過重或輕縱，而未依上揭意旨指出具體事由，或形
    式上雖已指出具體事由，然該事由縱使屬實，亦不足以認為
    原判決有何不當或違法者（例如：對不具有調查必要性之證
    據，法院未依聲請調查亦未說明理由，或援用證據不當，但
    除去該證據仍應為同一事實之認定），皆難謂係具體理由，
    俾與第二審上訴制度旨在請求第二審法院撤銷、變更第一審
    不當或違法之判決，以實現個案救濟之立法目的相契合，並
    節制濫行上訴（最高法院97年度臺上字第892 號判決參照）
    。是以上訴人之上訴書狀或補提之上訴理由書，雖有敘述上
    訴理由，惟並未具體敘述第一審判決有上述違法、不當情形
    ，即與未敘述具體理由無異，其所為上訴，即不符合上訴之
    法定要件。
二、經查，本件原判決以上訴人即被告乙○○（簡稱被告）於原
    審審理時之自白、證人即被害人甲○於警詢時之指述、扣押
    物品目錄表及贓物認領保管單各1 份等為據，認定被告於97
    年7 月13日上午9 時45分許，騎乘車牌號碼763-DFR 號重機
    車1 輛，行經臺北市○○區○○路2 號逸仙國小前，因見甲
    ○所駕車號RH -6965號自小客車車窗均搖下，認有機可乘，
    乃意圖為自己不法所有，徒手伸入自小客車右前座，竊取甲
    ○所有置於座位上之LV手提包1 只（內有新臺幣6,900 元，
    信用卡3 張、提款卡及身分證各1 張等物），確有竊盜犯行
    ，並為累犯，另審酌被告前有多次竊盜前科，素行不佳，並
    考量其犯罪動機、手段、竊得財物價值，與犯罪後供認犯行
    之態度等一切情狀，量處有期徒刑8 月等情，業已詳敘其所
    憑證據、認定理由及量刑依據，從形式上觀察並無任何採證
    認事、用法或量刑之不當或違法。被告收受判決後提起本件
    第二審上訴，其上訴理由僅泛言：刑事訴訟法第154 條第2
    項定有明文。又認定不利於被告之事實，須依積極證據，苟
    積極證據不足為不利於被告事實之認定時，即應為有利於被
    告之認定，更不必有何有利之證據，最高法院30年上字第81
    6 號判例可資參照。所謂積極證據足以為不利被告事實之認
    定，依最高法院76年台上字第4986號判例意旨，係指據為訴
    訟上證明之全盤證據資料，在客觀上已達於通常一般人均不
    致於有所懷疑，而得確信被告確曾犯罪之程度；若未達到此
    一程度，而有合理懷疑之存在時，即無從為被告有罪之確信
    。又已著手於犯罪行為之實行而不遂者，為未遂犯。未遂犯
    之處罰，以有特別規定者為限，並得按既遂犯之刑減輕之，
    刑法第25條定有明文。綜上所述，懇請減輕被告刑責等語。
    核其上訴意旨，僅抽象引用法律條文以及最高法院之判例，
    並未就其本身個案依據卷內既有訴訟資料或提出新事證，指
    摘或表明第一審判決有何採證認事、用法或量刑等足以影響
    判決本旨之不當或違法，要難謂其上訴書狀已經敘述具體理
    由，揆諸上開規定及說明，本件上訴顯無具體理由而不合法
    定程式，應予駁回，並不經言詞辯論為之。
三、據上論斷，應依刑事訴訟法第367 條前段、第372 條，判決
    如主文。
中    華    民    國    98    年    3     月    31    日
                  刑事第二十庭審判長法  官  楊貴雄
                                    法  官  林銓正
                                    法  官  鄧振球
以上正本證明與原本無異。
不得上訴。
                                    書記官  劉有志
中    華    民    國    98    年    4     月    2     日


司法院資訊處製作；財團法人民間司法改革基金會備份。
